臺灣臺中地方法院刑事判決　　　　　　　100年度訴字第509號
公　訴　人　臺灣臺中地方法院檢察署檢察官
被　　　告　張櫻鐘
上列被告因偽證案件，經檢察官提起公訴（100年度偵字第1842
號），被告於準備程序中就被訴事實為有罪之陳述，受命法官於
聽取當事人之意見後，本院合議庭裁定改由受命法官獨任進行簡
式審判程序，判決如下：
    主      文
張櫻鐘犯偽證罪，處有期徒刑伍月。
    事實及理由
一、犯罪事實：
（一）張櫻鐘明知其分別於民國98年3月22日23時13分許、
      98年4月25日20時35分許、98年5月4日9時16分許，以其
      持用之門號0000000000號、0000000000號行動電話，與詹
      寬郎所持用門號0000000000號行動電話聯絡，均相約在詹
      寬郎位於苗栗縣三義鄉鯉魚潭村上山下60號住處後方空地
      ，後分別於98年3月22日23時30分許、98年4月25日21
      時許、98年5月4日10時許，由詹寬郎3次各均以售價共
      計新臺幣（下同）2萬元之代價，販售交付重量約2公克、
      售價1萬元之第一級毒品海洛因，及重量約3.75公克、售
      價1萬元之第二級毒品甲基安非他命予張櫻鐘，詎張櫻鐘
      為掩護詹寬郎所為上開販賣第一、二級毒品之犯行，竟基
      於偽證之犯意，於99年1月21日9時20分許在本院刑事第14
      法庭，於本院98年度訴字第3848號詹寬郎違反毒品危害防
      制條例案件，就詹寬郎所涉上開販賣第一、二級毒品之犯
      行審理時，以證人身份供前具結後，就詹寬郎所涉上開販
      賣第一、二級毒品案情有重要關係之事項，虛偽證稱：「
      ．．．（你於98年7月6日警詢時表示，上開4月25日撥打
      電話給被告是要向被告購買毒品，並於同日晚上9時有購
      得海洛因及安非他命，有何意見？）當時我被抓的時候我
      只是挾怨報復。．．．（你於98年7月6日警詢時表示98
      年3月22日晚上11時30分有向被告購得1萬元之安非他命及
      1萬元之海洛因，只是當時先跟詹寬郎賒帳，有何意見？
      ）與我剛剛的回答一樣，我是要挾怨報復。（你是否曾經
      向詹寬郎購買過毒品？）沒有。．．．」等語，嗣詹寬郎
      所涉上開販賣第一、二級毒品犯行，經本院以98年度訴字
      第3848號判決各判處有期徒刑16年6月後，由詹寬郎提起
      上訴，經臺灣高等法院臺中分院以99年度上訴字第794號
      受理在案，張櫻鐘承前偽證之犯意，於99年12月14日9時
      30分許在臺灣高等法院臺中分院刑事第16法庭，於前開詹
      寬郎違反毒品危害防制條例案件，就詹寬郎所涉上開販賣
      第一、二級毒品之犯行審理時，以證人身份供前具結後，
      就詹寬郎所涉上開販賣第一、二級毒品案情有重要關係之
      事項，接續虛偽證稱：「．．．（你在98年6月26日遭到
      查獲之前，是否曾經跟詹寬郎買過毒品？）沒有。（為何
      於本案警詢、偵查中指稱有3次向被告購買毒品？）因為
      挾怨報復。（你在98年6月26日遭到查獲時，有無向警方
      供出毒品是向洪有智購買的？）有。．．．（你在98年3
      月22日、98年4月25日、98年5月4日是否有打電話跟詹寬
      郎聯繫，到詹寬郎住處後方跟他購買第一級跟第二級毒品
      ？）有跟詹寬郎聯繫，但是沒有去買毒品，是我之前欠他
      錢，要去還他錢，我有打電話給他但是最後我也沒有去。
      ．．．（為何遭到逮捕當天與借提時所做之警訊筆錄供述
      不同？）因為我被抓的時候那天有在施用毒品，後來就收
      押我，之後才借提出去，那天問我的時候我有施用毒品。
      」等語，足以影響審判結果之正確性。
（二）案經臺灣高等法院臺中分院檢察署告發後由檢察官偵查起
      訴。
二、程序方面：
（一）按除被告所犯為死刑、無期徒刑、最輕本刑為3年以上有
      期徒刑之罪或高等法院管轄第一審案件者外，於法院行準
      備程序進行中，被告先就被訴事實為有罪之陳述時，審判
      長得告知被告簡式審判程序之旨，並聽取當事人、代理人
      、辯護人及輔佐人之意見後，裁定進行簡式審判程序；且
      受命法官行準備程序，與法院或審判長有同一之權限；又
      簡式審判程序之證據調查，不受刑事訴訟法第159條第1項
      、第161條之2、第161條之3、第163條之1及第164條至第
      170條規定之限制，刑事訴訟法第273條之1第1項、第279
      條第2項前段、第273條之2分別定有明文。
（二）本件被告張櫻鐘所犯係死刑、無期徒刑、最輕本刑為3年
      以上有期徒刑以外之罪，其於準備程序就前揭被訴事實為
      有罪之陳述，本院認無不得或不宜改依簡式審判程序進行
      之處，爰依刑事訴訟法第273條之1第1項、第284條之1，
      裁定本件由受命法官獨任進行簡式審判程序，合先敘明。
三、認定犯罪事實所憑之證據及理由：
    訊之被告張櫻鐘於本院審理中對於上開犯行坦承不諱（見本
    院100年3月29日審判筆錄），並有被告98年7月6日警詢筆錄
    及偵訊筆錄，及本院98年度訴字第3848號詹寬郎違反毒品危
    害防制條例案件之99年1月21日審判筆錄、證人結文，以及
    臺灣高等法院臺中分院99年度上訴字第794號詹寬郎違反毒
    品危害防制條例案件之99年12月24日審判筆錄、證人結文等
    影本在卷可稽，且詹寬郎所涉上開販賣第一、二級毒品之犯
    行，經本院以98年度訴字第3848號判決各判處有期徒刑16年
    6月後，由詹寬郎提起上訴，經臺灣高等法院臺中分院以99
    年度上訴字第794號判決駁回上訴，現由最高法院審理中等
    情，亦有上開刑事判決書影本各1份及臺灣高等法院被告前
    案紀錄表1份在卷足憑，足認被告上揭自白應與事實相符，
    應堪採信。從而，本件事證明確，被告所為上開犯行，堪予
    認定，應依法論科。
四、所犯法條及刑之酌科：
（一）核被告所為，係犯刑法第168條之偽證罪。
（二）按刑法之偽證罪，為侵害國家法益之犯罪，其罪數應以訴
      訟之件數為準，是如被告於同一訴訟之同一審級，或不同
      審級先後數度偽證，因僅一件訴訟，祗侵害一個國家審判
      權之法益，應論以單純一罪（最高法院72年度臺上字第
      3311號判例、98年度臺非字第93號判決、98年度臺上字第
      1512號判決、97年度臺上字第4112號判決要旨參照）。查
      被告就詹寬郎違反毒品危害防制條例案件，對於其是否有
      於上開時、地向詹寬郎購買第一、二級毒品等重要關係事
      項，先於99年1月21日9時20分許在本院刑事第14法庭，於
      本院98年度訴字第3848號詹寬郎違反毒品危害防制條例案
      件審理時，以證人身份供前具結後，對前開就案情有重要
      關係之事項，而為虛偽陳述，繼而於99年12月14日9時30
      分許在臺灣高等法院臺中分院刑事第16法庭，於臺灣高等
      法院臺中分院99年度上訴字第794號詹寬郎違反毒品危害
      防制條例案件審理時，以證人身份供前具結後，對上開就
      案情有重要關係事項，為相同之虛偽陳述，則被告於同一
      訴訟，就相同之事項，分別於第一、二審之審判中偽證，
      因係同件訴訟，祗侵害一個國家審判權之法益，應論以單
      純一罪。
（三）查被告於本案審理中坦承上開偽證犯行，而詹寬郎所涉上
      開販賣第一、二級毒品之犯行，經本院以98年度訴字第
      3848號判決各判處有期徒刑16年6月後，由詹寬郎提起上
      訴，經臺灣高等法院臺中分院以99年度上訴字第794號判
      決駁回上訴，現由最高法院審理中等情，亦有上開刑事判
      決書影本各1份及臺灣高等法院被告前案紀錄表1份在卷足
      憑，足見被告於所虛偽陳述之詹寬郎所涉上開販賣第一、
      二級毒品犯行之違反毒品危害防制條例案件裁判確定前，
      自白其偽證罪犯行，應依刑法第172條規定，減輕其刑。
（四）爰審酌被告於執行審判職務之公署審判時，以證人身份作
      證，供前具結，而就案情有重要關係事項為虛偽證述，影
      響司法威信並浪費司法資源，犯罪所生危害非輕，兼衡其
      事後已自白偽證犯行，及其犯罪之動機、目的，手段等一
      切情狀，而量處如主文所示之刑，以資懲儆。
據上論斷，應依刑事訴訟法第273條之1第1項、第299條第1項前
段，刑法第168條、第172條，判決如主文。
本案經檢察官謝志遠到庭執行職務。
中    華    民    國   100    年    4     月    19    日
                  刑事第五庭  法  官  賴秀雯
以上正本與原本無異。
如不服本判決應於收受送達後10日內向本院提出上訴書狀，並應
敘述具體理由；其未敘述上訴理由者，應於上訴期間屆滿後20日
內向本院補提理由書（均須按他造當事人之人數附繕本）「切勿
逕送上級法院」。
告訴人或被害人如對於本判決不服者，應具備理由請求檢察官上
訴，其上訴期間之計算係以檢察官收受判決正本之日期為準。
                              書記官  江美琪
中    華    民    國   100    年    4     月    19    日
附錄論罪科刑法條全文：
中華民國刑法第168條（偽證罪）
於執行審判職務之公署審判時或於檢察官偵查時，證人、鑑定人
、通譯於案情有重要關係之事項，供前或供後具結，而為虛偽陳
述者，處 7 年以下有期徒刑。